# 对于增值税加计抵减的会计处理

提问人：yjhly2011 时间：2022-08-28 17:11:26
大家好，关于《关于深化增值税改革有关政策的公告》适用《增值税会计处理规定》有关问题的解读 近期，我部、税务总局和海关总署印发了《关于深化增值税改革有关政策的公告》（财政部 税务总局 海关总署公告 2019 年第 39 号，以下简称“第 39 号公告”），规定“自 2019 年 4 月 1 日至 2021 年 12 月 31 日，允许生产、生活性服务业纳税人按照当期可抵扣进项税额加计10%，抵减应纳税额”。现就该规定适用《增值税会计处理规定》（财会〔 2016 〕 22 号）的有关问题解读如下： 　　生产、生活性服务业纳税人取得资产或接受劳务时，应当按照《增值税会计处理规定》
的相关规定对增值税相关业务进行会计处理；实际缴纳增值税时，按应纳税额借记“应交税费——未交增值税”等科目，按实际纳税金额贷记“银行存款”科目，按加计抵减的金额贷记“其他收益”科目。
问题： 2020 年 12 月生产性企业如果当期销项税额 96 万，可抵扣的进项税额为 60 万，按10%加计抵减为 6 万，那么这个 6 万的会计分录为：借：应交税费-未交增值税 6 万 贷：其他收益 6 万上述分录是做在 2020 年 12 月份还是在 2021 年 1 月份？按上面解读的理解应该做在 2021 年 1 月份，但航天金税出版的金税月刊上表明应该列在 2020 年 12 月份

回答人：chenyiwei
按照该文件的意思是在实际享受加计抵减优惠时才进行会计处理，即 2021 年 1 月。